臺灣士林地方法院刑事判決
110年度訴字第263號
公  訴  人  臺灣士林地方檢察署檢察官
被      告  邱文彬


選任辯護人  薛智友律師
被      告  廖家頡





選任辯護人  施佳鑽律師
上列被告等因違反毒品危害防制條例等案件，經檢察官提起公訴
（109年度偵字第14169、15907號），本院判決如下：
    主  文
邱文彬犯私運管制物品進口罪，處有期徒刑柒月。又共同犯製造
第二級毒品罪，處有期徒刑壹年拾月。應執行有期徒刑貳年；緩
刑伍年，緩刑期間付保護管束，並應向檢察官指定之政府機關、
政府機構、行政法人、社區或其他符合公益目的之機構或團體提
供壹佰貳拾小時之義務勞務，且應接受法治教育貳拾肆小時。扣
案如附表一所示之物，均沒收銷燬；扣案如附表二所示之物，均
沒收。
廖家頡共同犯製造第二級毒品罪，處有期徒刑壹年玖月。緩刑伍
年，緩刑期間付保護管束，並應向檢察官指定之政府機關、政府
機構、行政法人、社區或其他符合公益目的之機構或團體提供壹
佰貳拾小時之義務勞務，且應接受法治教育貳拾肆小時。扣案如
附表一所示之物，均沒收銷燬；扣案如附表二所示之物，均沒收
。
    事  實
一、邱文彬因自己有施用大麻之需求，明知大麻種子係毒品危害
    防制條例禁止意圖供栽種之用而運輸及禁止持有之物品，亦
    係行政院依懲治走私條例第2條第3項授權公告之「管制物品
    管制品項及管制方式」第1項第3款所列之管制進出口物品，
    不得私運進口，竟仍基於意圖供栽種之用而運輸大麻種子及
    私運管制物品大麻種子進口之犯意，於民國109年2月18日，
    自英國入境時，夾帶10餘顆大麻種子，而將屬於管制物品之
    大麻種子自外國私運進口輸入臺灣。
二、邱文彬另雖悉大麻為毒品危害防制條例第2條第2項第2款所
    規定之第二級毒品，不得意圖供製造毒品之用而栽種或製造
    ，猶仍基於製造第二級毒品大麻之犯意，於109年4月初，在
    台北市○○區○○街00巷000號5樓住處，藉由自網路資訊習得栽
    種及製作大麻的資訊，以附表二編號三至七所示之物為栽種
    及製作之設備、工具，將上開大麻種子播種，施以水分、肥
    料，使用含光照、通風、溫濕度計之生長帳篷、PH值檢測儀
    等，控制栽種大麻所需肥料及水之酸鹼值、室內溫濕度，栽
    種大麻生長成株，併以截枝法、育苗棉培育其他大麻幼株後
    ，接續於同年5月間，將前述大麻植株盆栽、附表二編號三
    至七所示之物攜至廖家頡臺北市○○區○○○路0段000巷00弄0○0
    號住處，廖家頡雖經邱文彬告知而悉上揭植株為大麻，仍與
    邱文彬共同基於製造第二級毒品大麻之犯意聯絡，由邱文彬
    不時前往廖家頡上址住處關注大麻植株成長情形、施加肥料
    ，廖家頡則就近於上址住處依邱文彬指示調整燈照時間、澆
    水，迨大麻植株熟成後，邱文彬即持附表二編號八所示剪刀
    摘取、剪裁大麻葉後放置於塑膠盒內、以附表二編號九所示
    風扇加速乾燥，二人以此方式共同製造可供施用而含大麻成
    分之大麻葉，接續製造完成第二級毒品大麻；迨於109年8月
    10日8時許，經警持本院核發109年度聲搜字第726號搜索票
    至邱文彬上開住處搜索，當場扣得附表三所示之物，員警復
    依邱文彬手機內相簿紀錄大麻成長之相片所示GPS經緯度位
    置及邱文彬坦承係於他處載種大麻，經員警聯繫廖家頡獲其
    同意後，於同日10時許至廖家頡上址住處搜索，扣得如附表
    一、二所示之物，查悉上情。
三、案經新北市政府警察局刑事警察大隊報告臺灣士林地方檢察
    署檢察官偵查起訴。
    理  由
壹、證據能力：
　　本院認定犯罪事實所憑之供述證據及非供述證據，檢察官、
    被告二人、辯護人等於本院審理時均同意有證據能力，且查
    無證據足認係公務員違背法定程序取得，亦無顯不可信或不
    得作為證據之情形，經本院於審判期日依法進行調查提示，
    均有證據能力。
貳、實體方面：
一、認定犯罪事實所憑之證據及理由
　㈠訊據被告二人對前揭犯罪事實，於偵查、本院審理中坦承不
    諱，並有新北市政府警察局109年9月4日新北警鑑字第10917
    04126號函附新北市政府警察局刑事警察大隊破獲邱文彬大
    麻工廠案現場勘察報告暨刑案現場圖、現場勘察照片、勘察
    採證同意書、證物清單(109年度偵字第14169號偵查卷第90
    至124頁)、本院109年度聲搜字第726號搜索票、自願受搜索
    同意書、新北市政府警察局刑事警察大隊搜索扣押筆錄、搜
    索扣押物品目錄表、扣押物品清單等在卷可稽（109年度偵
    字第14169號偵查卷第34至48、130頁）。
　㈡扣案送驗煙草檢品14包(即新北市政府警察局刑事警察大隊扣
    押物品清單編號1所示3包〈係邱文彬上址住處扣得之附表三
    編號一〉、編號3、4所示各1包〈即廖家頡上址住處扣得之附
    表一編號二〉、編號5所示1包〈係1大包內含9包，即廖家頡上
    址住處扣得之附表一編號一〉，上述合計14包)，經檢驗均含
    第二級第24項毒品大麻成分，合計淨重43.41公克(驗餘淨重
    43.26公克）；送驗植株檢品４株（即廖家頡上址住處扣得之
    附表二編號一）經檢視葉片外觀均具大麻特徵，隨機抽樣１
    株檢驗含第二級第24項毒品大麻成分等情，有法務部調查局
    濫用藥物實驗室109年11月16日調科壹字第10923018400號鑑
    定書、新北市政府警察局刑事警察大隊109年12月10日新北
    警刑五字第1094581897號函所附職務報告、新北市政府警察
    局刑事警察大隊扣押物品目錄表、新北市政府警察局刑事警
    察大隊扣押物品清單可參（109年度偵字第14169號偵查卷第
    243至253頁）。此外，並有如附表一、二所示之物扣案為憑
    ，均徵被告二人自白與事實相符，堪以採信。
　㈢綜上，本案事證明確，被告二人犯行堪以認定，應依法論科
    。
二、論罪　
　㈠事實欄部分
　⒈按大麻種子係行政院依懲治走私條例第2條第3項授權公告之
    「管制物品管制品項及管制方式」第1點第3款所列之管制進
    出口物品，又懲治走私條例第2條第1項所謂私運管制物品進
    口，係指由國外或自大陸地區私運管制物品，進入臺灣地區
    而言；輸入之既遂與未遂，又以業否進入國界為標準；而毒
    品危害防制條例所謂之「運輸」，係指轉運輸送而言，亦即
    由一地轉運輸送至另一地，運輸之方法為海運、空運、陸運
    均非所問（最高法院82年度第3次刑事庭會議決議、司法院
    院解字第3541號及第3853號解釋意旨參照）。
　⒉查邱文彬就事實欄所示之犯行，係本於供己栽種之意圖，自
    外國攜帶運送大麻種子並輸入我國境內，所為自屬既遂。
　⒊核邱文彬此部分所為，係犯毒品危害防制條例第13條第2項意
    圖供栽種之用而運輸大麻種子及懲治走私條例第2條第1項之
    私運管制物品進口罪。邱文彬運輸大麻種子後持有大麻種子
    之低度行為，為運輸大麻種子之高度行為所吸收，不另論罪
    ；邱文彬以一行為同時觸犯意圖供栽種之用而運輸大麻種子
    罪及私運管制物品進口罪，乃一行為觸犯數罪名之想像競合
    犯，應依刑法第55條規定，從一重之私運管制物品進口罪處
    斷。
　㈡事實欄部分
　⒈新舊法比較
　　按行為後法律有變更者，適用行為時之法律。但行為後之法
    律有利於行為人者，適用最有利於行為人之法律，刑法第2
    條第1項定有明文。查邱文彬、廖家頡於事實欄行為後，毒
    品危害防制條例第4、17條於109年1月15日經總統公布修正
    ，並於同年7月15日施行(同條例第19條第1項，並未修正)：
  ⑴修正前毒品危害防制條例第4條第2項原規定：「製造、運輸
    、販賣第二級毒品者，處無期徒刑或7年以上有期徒刑，得
    併科新臺幣1千萬元以下罰金」；修正後毒品危害防制條例
    第4條第2項則規定：「製造、運輸、販賣第二級毒品者，處
    無期徒刑或10年以上有期徒刑，得併科新臺幣1千5百萬元以
    下罰金」，而有提高法定刑情事。經比較新舊法之結果，邱
    文彬、廖家頡於事實欄行為後之法律並未較有利。　　
　⑵修正前毒品危害防制條例第17條第2項原規定：「犯第4條至
    第8條之罪於偵查及審判中均自白者，減輕其刑」；修正後
    毒品危害防制條例第17條第2項則規定：「犯第4條至第8條
    之罪於偵查及歷次審判中均自白者，減輕其刑」，而增加須
    於「歷次」審判中均自白，始得依該條項減輕之要件。經比
    較新舊法之結果，邱文彬、廖家頡於事實欄行為後之法律
    並未較有利。
　⑶經綜合比較結果，依刑法第2條第1項前段規定，自應適用邱
    文彬、廖家頡於事實欄行為時即修正前毒品危害防制條例
    第4條第2項及第17條第2項規定。
　⒉按毒品危害防制條例第4條製造毒品罪之「製造」，係指就原
    料、元素予以加工，使成具有特定功效之成品者而言，除將
    非屬毒品之原料加以化合而成毒品外，尚包括將原含有毒品
    物質之物，予以加工改製成適合施用之毒品情形在內。毒品
    危害防制條例第2條第2項第2款所列之第二級毒品大麻，係
    指長成之大麻植株之花、葉、嫩莖，經乾燥後適合於施用之
    製品而言。故對大麻植株之花、葉、嫩莖，以人工方式予以
    摘取、蒐集、清理後，再利用人為、天然力或機器設備等方
    法，以風乾、陰乾、曝曬或烘乾等方式，使之乾燥，亦即以
    人為方式加工施以助力，使之達於易於施用之程度，自屬製
    造大麻毒品之行為（最高法院102年度台上字第2465號判決
    意旨參照）。又大麻為大麻屬植物之乾燥、剁碎花葉的混合
    物，在大麻植物的小嫩葉、花苞及花頂端含有高濃度的四氫
    大麻酚，將大麻葉及花頂端細磨後，捲在菸紙內，即可製成
    大麻煙，為本院職務已知事項；茲邱文彬、廖家頡係將其等
    栽種生成大麻植株之大麻葉以剪刀剪下，放置於塑膠盒內、
    以風扇加速使之乾燥，事證如前，則其等既以人為方式加工
    施以助力，使大麻葉乾燥成為易於施用之程度，足認被告等
    製造第二級毒品之犯行已達既遂。
　⒊核邱文彬、廖家頡此部分所為，均係犯修正前毒品危害防制
    條例第4條第2項製造第二級毒品罪。被告二人意圖製造而栽
    種大麻、製造大麻後持有之低度行為，均為其等製造第二級
    毒品大麻之高度行為所吸收，均不另論罪。其等就製造第二
    級毒品犯行間，互有犯意聯絡、行為分擔，應依刑法第28條
    規定論以共同正犯。另製造大麻毒品由播種至開花採收，前
    後時間約為3個月乙節，有內政部警政署刑事警察局暨新北
    市政府警察局刑事警察大隊聲請強制令狀偵查報告可參（本
    院109年度聲搜字第726號卷第24頁），佐以邱文彬自承於10
    9年4月初栽種大麻種子等語在卷，嗣於109年6月28日，在廖
    家頡上址住處所栽種之大麻植株，則已由原先之枝葉茂密狀
    呈現經裁剪後之稀疏狀，有邱文彬所提出本案栽種大麻過程
    之相片數幀為憑（本院110年度審訴字第213號卷第85至107
    頁），堪認邱文彬、廖家頡係於109年6月底即完成共同製造
    大麻犯行；又邱文彬、廖家頡意圖為製造毒品之用，而持續
    栽種大麻(毒品危害防制條例第12條第2項之規定，並無修正
    ，無比較新舊法之問題)，核係基於同一犯意下，被告二人
    已於109年6月底製造完成可供施用大麻等情所為接續行為，
    各行為間之獨立性極為薄弱，依一般社會健全觀念，在時間
    差距上難以強行分開，在刑法評價上，以就各階段視為數個
    舉動之接續施行，合為包括之一行為予以評價，較為合理，
    故應就彼等製造第二級毒品大麻犯行均論以接續犯，各僅成
    立一罪。
　⒋邱文彬、廖家頡於偵查、本院審理中均已自白有製造第二級
    毒品之犯行（109年度偵字第14169號卷第80至81、219頁、
    本院110年度訴字第263號卷第286頁），雖於偵查之初，曾
    否認已達製造既遂之情事，然因既遂、未遂與否本應由法院
    依職權認定，仍不失為自白，自應依修正前毒品危害防制條
    例第17條第2項規定減輕其刑。
　⒌按刑法第59條規定犯罪之情狀可憫恕者，得酌量減輕其刑，
    其所謂「犯罪之情狀」，與同法第57條規定科刑時應審酌之
    一切情狀，非有截然不同之領域，於裁判上酌減其刑時，應
    就犯罪一切情狀（包括第57條所列舉之10款事項），予以全
    盤考量，審酌犯罪有無可憫恕之事由（即有無特殊之原因與
    環境，在客觀上足以引起一般人之同情，以及宣告法定最低
    度刑，是否猶嫌過重等等），資為判斷。查邱文彬、廖家頡
    所犯修正前毒品危害防制條例第4條第2 項之製造第二級毒
    品罪，其法定刑係「無期徒刑或7年以上有期徒刑，得併科
    新臺幣1千萬元以下罰金」，然同為製造大麻毒品者，其原
    因動機不一，犯罪情節亦未必盡同，或有大規模栽種以圖製
    造毒品生產，俾轉售牟利者，亦有小量栽種、製造僅為供己
    施用者，所造成之危害社會程度自明顯有別，惟法律科處此
    類犯罪，所設之法定最低本刑卻屬相同，不可謂不重。茲審
    酌邱文彬、廖家頡栽種之大麻植株數量不多，種植地點為自
    家住處內，顯非屬大型、專業、營利而製造大麻毒品之目的
    ，又邱文彬、廖家頡於偵查及審理時均坦承犯行，然其等所
    犯製造第二級毒品罪，經依修正前毒品危害防制條例第17條
    第2 項減輕其刑後，法定最低刑度仍達有期徒刑3年6月以上
    ，依其等犯罪之具體情狀及行為背景觀之，不無情輕法重，
    客觀上足以引起社會一般人之同情，縱宣告法定最低度之刑
    猶嫌過重，爰均依刑法第59條規定酌減其刑，並各遞減其刑
    。
　⒍按實質上一罪，如接續犯、繼續犯、加重結果犯、結合犯、
    吸收犯、常業犯或集合犯等，既非裁判上一罪，倘部分犯罪
    事實已先被發覺，即難認其主動供出其他部分事實仍有自首
    減輕其刑規定之適用(最高法院108年度台上大字第3563號裁
    定參照)；本案查獲經過，係新北市政府警察局刑事警察大
    隊專案小組分析邱文彬之網路購買資料含施用、栽種大麻器
    具，因認邱文彬涉嫌於住處栽種、製造大麻，涉有毒品危害
    防制條例第4條第2項製造第二級毒品罪嫌，乃向本院聲請核
    發搜索票獲准各情，有本院109年度聲搜字第726號卷可參；
    又員警原鎖定邱文彬涉嫌前開罪嫌而於109年8月11日(係10
    日之誤載)8時許，持本院核發之搜索票至台北市○○區○○街00
    巷000號5樓執行搜索，當場查扣大麻成品3包、大麻菸油8支
    、大麻吸食器2支、電子磅秤1個、研磨器1個及捲菸紙3盒等
    物，然因現場未發現栽種大麻情事，俟經邱文彬同意檢視其
    手機，於相簿發現有紀錄大麻成長之相片，且有GPS經緯度
    位置，邱文彬乃向警方坦承係於友人廖家頡租屋處(台北市○
    ○區○○○路0段000巷00弄0號3樓)栽種大麻，並撥打電話通知
    廖家頡配合調查，廖家頡旋自工作處返家並主動配合警方，
    於同日10時許簽立自願受搜索同意書，開門讓警方進入執行
    搜索而查獲等情，亦有新北市政府警察局刑事警察大隊110
    年6月21日新北警刑五字第1104500635號函附卷可憑（本院1
    10年度訴字第263號卷第33頁），堪認員警查獲邱文彬後，
    依照邱文彬供述、邱文彬手機內相簿紀錄大麻成長之相片所
    示GPS經緯度位置等現場跡證，顯已知悉廖家頡涉有意圖製
    造而栽種大麻罪嫌，而此罪與製造大麻罪間具有高低度行為
    之吸收關係，業如前述，是員警查獲邱文彬時既已發掘廖家
    頡涉有意圖製造而栽種大麻罪嫌，即難認廖家頡嗣後縱有主
    動供出製造大麻之犯罪事實，仍有自首減輕其刑規定之適用
    ，併此敘明。
　㈢邱文彬所犯私運管制物品進口罪及製造第二級毒品罪間，犯
    意各別，行為互殊，應予分論併罰。
三、科刑
　㈠爰以行為人之責任為基礎，審酌邱文彬漠視政府制定毒品危
    害防制條例杜絕毒品犯罪之禁令，自境外走私運輸大麻種子
    來臺，嗣更持之栽種而與廖家頡共同製造第二級毒品大麻，
    甚屬不該，所為實不足取，然考量被告二人犯後均坦承犯行
    ，可見悔意，態度尚佳，併斟酌邱文彬、廖家頡均自陳大學
    畢業之智識程度、同從事國際貿易業務、均未婚、無須扶養
    他人，邱文彬月薪約新台幣(下同)4萬元、廖家頡月薪約3萬
    5千元，暨其等各自之犯罪動機、目的、手段、邱文彬本件
    私運進口之大麻種子及查獲之大麻數量等一切情狀，就邱文
    彬前開所犯私運管制物品進口罪、製造第二級毒品罪，廖家
    頡所犯製造第二級毒品罪，分別量處如主文所示之刑，並就
    邱文彬所犯前開二罪，考量邱文彬本件各次犯行實施存有相
    當間隔，所犯罪質仍有不同，暨斟酌法律之外部性及內部性
    界限、刑罰經濟及恤刑之目的、刑罰邊際效應隨刑期而遞減
    及行為人所生痛苦隨刑期而遞增、行為人復歸社會之可能性
    、行為人之人格、各罪間之關係（侵害法益、罪質異同、時
    空密接及獨立程度）等情狀（刑事案件量刑及定執行刑參考
    要點第22至24點參照），定其應執行刑如主文所示。
　㈡邱文彬、廖家頡均未有刑事案件前科紀錄，有臺灣高等法院
    被告前案紀錄表在卷可查，其等一時失慮，致罹刑典，自偵
    查迄今均坦承犯行，深具悔意，堪認被告二人經此偵、審程
    序及刑之宣告後，應知警惕而無再犯之虞，是認所宣告之刑
    均以暫不執行為當，爰斟酌本案案情，依刑法第74條第1項
    第1款規定各諭知緩刑5年；又為使邱文彬、廖家頡均能深切
    記取教訓及培養、強化其等正確法治觀念，而得以於緩刑期
    內深自警惕，避免再度犯罪，爰依刑法第74條第2項第5款規
    定，命邱文彬、廖家頡均應向檢察官指定之政府機關、政府
    機構、行政法人、社區或其他符合公益目的之機構或團體提
    供120小時之義務勞務；且依同條項第8款規定，命邱文彬、
    廖家頡各應接受24小時之法治教育課程，以勵自新。又邱文
    彬、廖家頡應執行刑法第74條第2項第5款、第8款所定事項
    ，爰依刑法第93條第1項第2款規定，併於緩刑期間均將邱文
    彬、廖家頡付保護管束。倘邱文彬、廖家頡違反上開應行負
    擔之事項且情節重大者，其等緩刑之宣告仍得由檢察官向法
    院聲請撤銷，併此指明。
四、沒收
　㈠查獲之毒品
　⒈扣案如附表一所示之物，均含有第二級毒品大麻成分，有前
    揭法務部調查局濫用藥物實驗室109年11月16日調科壹字第1
    0923018400號鑑定書可憑，是被告二人就此共同製造之第二
    級毒品，自均應依毒品危害防制條例第18條第1 項前段規定
    ，宣告沒收銷燬。又盛裝上開毒品之外包裝袋，因均與其內
    之毒品難以完全析離，應視為一體，併予宣告沒收銷燬。至
    於鑑驗耗損部分，則因不復存在，自不為沒收銷燬之諭知。
    　
　⒉大麻屬第二級毒品，大麻之栽種與製造不同，製造大麻係將
    栽種成長後之大麻花、葉予以加工，使成易於吸用之製品而
    言，是以大麻之幼苗或植株，縱含有第二級毒品大麻之成分
    ，如未經加工製造成易於施用之製品，應僅屬製造第二級毒
    品大麻之原料而已，尚難認係第二級毒品。準此，扣案如附
    表二編號1所示大麻植株4株經檢定後，認葉片外觀均具大麻
    特徵，隨機抽樣2株檢驗均含第二級笫24項毒品大麻成分等
    情，有上開法務部調查局濫用藥物實驗室109年9月7日調科
    壹字第10923015330號鑑定書可佐，均應依毒品危害防制條
    例第19條第1項規定宣告沒收。　
　⒊扣案如附表二編號2所示種子23顆，經送驗後，檢視外觀均與
    大麻種子一致，隨機抽樣6顆進行發芽試驗，均不具發芽能
    力，有前揭法務部調查局濫用藥物實驗室109年11月16日調
    科壹字第10923018400號鑑定書可參，是該等種子固非屬毒
    品危害防制條例第2條第2項第2款所列之第二級毒品，然依
    毒品危害防制條例第14條第4項規定，仍屬禁止持有之違禁
    物，是除因鑑驗已全部用罄之6顆，既不復存在，不另宣告
    沒收外，其餘17顆仍應依刑法第38條第1項規定宣告沒收。
　㈡供犯罪所用：
　　按毒品危害防制條例第19條第1項規定「犯第4條至第9條、
    第12條、第13條或第14條第1項、第2項之罪者，其供犯罪所
    用之物，不問屬於犯罪行為人與否，均沒收之」，為刑法第
    38條第2項後段所稱之特別規定。其立法採用與違禁物沒收
    相同之規範標準，並藉由剝奪其物，以預防並遏止相關犯罪
    之發生。故於數人共同犯罪時，均應對各共同正犯諭知沒收
    。此與裁量沒收並不相同（最高法院107年度台上字第2697
    號判決意旨參照）查：扣案附表二編號3至7所示之物，為邱
    文彬所有，扣案附表二編號8至9所示之物，則為廖家頡所有
    ，供其等本案共同製造第二級毒品罪所用之物，經邱文彬、
    廖家頡供述在卷（109年度偵字第14169號卷第28、81頁），
    依上說明，不問屬於犯罪行為人與否，均應依毒品危害防制
    條例第19條第1項規定，於邱文彬、廖家頡罪刑項下宣告沒
    收。
　㈢不為沒收之說明：　
　　扣案附表三所示之物，為供邱文彬施用大麻所用，尚與本案
    犯行無直接關連，即不於本案併與宣告沒收、銷燬，附此敘
    明。
據上論結，應依刑事訴訟法第299 條第1 項前段，判決如主文。
本案經檢察官朱學瑛提起公訴，檢察官郭騰月到庭執行職務　　
中　　華　　民　　國　　111 　年　　3 　　月　　31　　日
                  刑事第一庭　審判長法  官 陳明偉  
　　                                法  官 吳佩真
　　                                法  官 鍾  晴
以上正本證明與原本無異。
如不服本判決應於送達後20日內向本院提出上訴書狀，並應敘述
具體理由。其未敘述上訴理由者，應於上訴期間屆滿後20日內向
本院補提理由書( 均須按他造當事人之人數附繕本) 「切勿逕送
上級法院」。
因疫情而遲誤不變期間，得向法院聲請回復原狀。
                                    書記官 林子千
中　　華　　民　　國　　111 　年　　3 　　月　　31　　日
附錄本案論罪科刑法條全文：
毒品危害防制條例第13條第2項
意圖供栽種之用，而運輸或販賣大麻種子者，處二年以下有期徒
刑，得併科新臺幣二十萬元以下罰金。
懲治走私條例第2條第1項
私運管制物品進口、出口者，處七年以下有期徒刑，得併科新臺
幣三百萬元以下罰金。
修正前毒品危害防制條例第4條第2項
製造、運輸、販賣第二級毒品者，處無期徒刑或7年以上有期徒
刑，得併科新臺幣一千五百萬元以下罰金。

附表一：
編號 扣案物名稱 數量 扣押物品目錄表之編號（見109年度偵字第14169卷第47頁）        備             註  1 大麻（乾燥大麻葉) 9包 編號4（即同卷第250頁編號10）亦即109年度毒保字第000828號扣押物品清單編號5。 ⒈依新北市政府警察局刑事警察大隊109年12月10日新北警刑五字第1094581897號函附警員職務報告所載，於109年8月10日新北市政府警察局刑事警察大隊扣押物品目錄表編號4（即同卷第250頁編號10）大麻成株12株中，9株不符植株要件，分別裝入9只證物袋後集合裝至1大袋並列為一包乾燥大麻葉（58.7公克)，即法務部調查局濫用藥物實驗室109年11月16日調科壹字第10923018400號鑑定書之煙草檢品14包中之9包（見109偵14169卷第183頁）。⒉109年度毒保字第000828號扣押物品清單編號5與同清單編號1、3、4經檢驗均含第二級毒品大麻成分，合計淨重43.41公克(驗餘淨重43.26公克，空包裝總重72.36公克)。 2 大麻成品（乾燥大麻葉） 2包 編號9（即同卷第250頁編號11）亦即109年度毒保字第000828號扣押物品清單編號3、4。 ⒈即法務部調查局濫用藥物實驗室109年11月16日調科壹字第10923018400號鑑定書之煙草檢品14包中之2包（見109偵14169卷第183頁）。⒉109年度毒保字第000828號扣押物品清單編號3、4與同清單1、5經檢驗均含第二級毒品大麻成分，合計淨重43.41公克(驗餘淨重43.26公克，空包裝總重72.36公克)。 
附表二　　 
編號 扣案物名稱 數量 扣押物品目錄表之編號（見109年度偵字第14169號卷第47頁至第48頁）         備             註  1 大麻植株 4株 編號2、4（即同卷第250頁編號8、10），亦即109年度毒保字第000828號扣押物品清單編號6。 ⒈109年度毒保字第000828號扣押物品清單編號6送驗植株經檢視葉片外觀均具大麻特徵，隨機抽樣1株檢驗含第二級毒品大麻成分。⒉法務部調查局濫用藥物實驗室109年11月16日調科壹字第10923018400號鑑定書（見109偵14169卷第183頁）。⒊扣押物品目錄表編號4（即同卷第250頁編號10）依新北市政府警察局刑事警察大隊109年12月10日新北警刑五字第1094581897號函附警員職務報告，109年8月10日新北市刑大扣押物品目錄表編號4（即同卷第250頁編號10）大麻幼株12株中，僅3株完整包含根莖葉符合植株要件，外加編號2（即同卷第250頁編號8）大麻成株1株，共4株。  2 大麻種子 1包（23顆） 編號11（即同卷第250頁編號13），亦即109年度毒保字第000828號扣押物品清單編號2。 ⒈送驗種子1包共計23顆，經檢視外觀均與大麻種子一致，隨機抽樣6顆進行發芽試驗，均不具發芽能力，種子發芽率為0%，種子合計淨重0.45公克(驗餘淨重0.30公克，空包裝總重3.16公克)。⒉法務部調查局濫用藥物實驗室109年11月16日調科壹字第10923018400號鑑定書（見109偵14169卷第183頁）。 3 生長帳篷（含光照、通風、溫濕度計) 1組 編號1，亦即109年度保管字第002470號扣押物品清單編號5。  4 燈具（光照設備） 1組 編號3，亦即109年度保管字第002470號扣押物品清單編號6。  5 肥料 4罐 編號10，亦即109年度保管字第002470號扣押物品清單編號7。  6 育苗棉 2包 編號12，亦即109年度保管字第002470號扣押物品清單編號8。  7 3合1檢測儀（溫度、光度、PH值） 1支 編號13，亦即109年度保管字第002470號扣押物品清單編號9。  8 剪刀 1支 編號14，亦即109年度保管字第002470號扣押物品清單編號10。  9 電風扇（乾燥設備） 1個 編號15，亦即109年度保管字第002470號扣押物品清單編號11。  
附表三：
編號 扣案物名稱 數量 扣押物品目錄表之編號（見109年度偵字第14169號卷第248頁） 備  註  1 大麻成品 3包 編號1，亦即109年度毒保字第000828號扣押物品清單編號1。 ⒈109年度毒保字第000828號扣押物品清單編號1與同清單編號3、4、5經檢驗均含第二級毒品大麻成分，合計淨重43.41公克(驗餘淨重43.26公克，空包裝總重72.36公克)。⒉法務部調查局濫用藥物實驗室109年11月16日調科壹字第10923018400號鑑定書之煙草檢品14包中之3包（見109偵14169卷第183頁）。 2 大麻煙油 8支 編號2  3 大麻吸食器 2支 編號3，亦即109年度保管字第002470號扣押物品清單編號1。  4 研磨器 1個 編號4，亦即109年度毒保字第002470號扣押物品清單編號2。  5 電子磅秤 1個 編號5，亦即109年度毒保字第002470號扣押物品清單編號3。  6 捲煙紙 3盒 編號6，亦即109年度毒保字第002470號扣押物品清單編號4。